臺灣板橋地方法院刑事判決　　　　　　　96年度訴字第2099號
公　訴　人　臺灣板橋地方法院檢察署檢察官
被　　　告　甲○○
　　　　　　　　　　　之1號
上列被告因偽造文書案件，經檢察官提起公訴（九十六年度偵字
第九六一三號），於被告為有罪之陳述後，本院合議庭裁定由受
命法官獨任依簡式審判程序審理，茲判決如下：
    主  文
甲○○行使偽造私文書，足以生損害於公眾及他人，處有期徒刑
陸月，如易科罰金，以新臺幣壹仟元折算壹日；減為有期徒刑參
月，如易科罰金，以新臺幣壹仟元折算壹日。
如附表所示偽造之「乙○○」簽名與指印均沒收。
    事  實
一、甲○○於民國九十五年十二月十八日十九時五十分許，在臺
    北縣板橋市○○路○段三八一號前，因酒後駕車發生交通事
    故為警查獲（所涉公共危險罪嫌由檢察官另案偵辦），其因
    無照駕駛並為逃避刑責，竟基於行使偽造文書之犯意，冒用
    友人「乙○○」之年籍資料，接續在如附表所示之文件上為
    「乙○○」名義之簽名與按捺指印，而偽造署押；其中於屬
    私文書性質之如附表編號一、二、四、五之舉發通知單收受
    通知者欄、偵辦刑案權利告知書與逮捕通知書上偽造署押後
    ，即已完成該等私文書之偽造，並於偽造上述私文書後將之
    交還警察而行使之，足生損害於乙○○及偵查犯罪機關文書
    製作、犯罪偵查之正確性。嗣為警發覺其身上另攜有本人名
    義之舉發通知單，始查悉上情。
二、案經基隆市警察局第二分局報告臺灣板橋地方法院檢察署檢
    察官偵查起訴。
    理  由
一、犯罪事實之認定：
  (一)上揭犯罪事實，業據被告甲○○於偵查及審理中均自白不諱
    ，核與證人乙○○之供述合致，復有如附表所示之文件與內
    政部警政署刑事警察局九十六年四月二十五日刑紋字第○九
    六○○五九六九七號鑑驗書乙份可資佐憑，堪信其上開自白
    應與事實相符。
  (二)又被告於如附表編號一、二、四、五之舉發通知單收受通知
    者欄、偵辦刑案權利告知書與逮捕通知書等文件上偽造乙○
    ○之署押，依其內容均足以表示其係以「乙○○」名義出證
    明已收受舉發通知單、警察已告知刑事訴訟法第九十五條所
    規定之事項與收受逮捕通知之內容等用意，自屬刑法第二百
    十條所稱之私文書，雖該等私文書之格式係警察機關事先印
    製，然此不過為便利之措施，被告明知其內容，自可決定是
    否簽署，既仍執意冒名應訊而在其上偽造署押，該等事先印
    就之內容即為被告採為自己之一定意思表示而為私文書，而
    其決意偽造並行使，自足以生損害於無端受累之乙○○，及
    偵查犯罪機關文書製作、犯罪偵查之正確性。
  (三)綜上所述，本件事證已臻明確，被告如事實欄所載之犯行足
    以認定，應依法論科。
二、論罪科刑之法律適用：
  (一)核被告甲○○所為，係犯刑法第二百十六條、第二百十條之
    行使偽造私文書罪。被告多次在上開文件上偽造「乙○○」
    之署名並按捺指印，其偽造署押及偽造私文書均係基於同一
    冒名應訊之目的，而為接續之行為，應為接續犯而僅成立單
    純一罪；又其偽造署押為偽造私文書之階段行為，其偽造私
    文書又為行使偽造私文書之低度行為，均應為行使偽造私文
    書之高度行為所吸收，亦不另論科。公訴意旨雖未敘及被告
    如附表編號八至十一所示犯行，惟此與其他經起訴論科之部
    分有接續犯之實質上一罪關係，仍為起訴效力所及，本院自
    應併為審判
  (二)爰審酌被告素行、智識程度、其因意圖隱蔽自己而造成乙○
    ○無端受累及名譽上可能受有之損害，並妨害國家對於犯罪
    之偵查，動機可訾，惡性匪淺，惟於偵審中均能坦認犯行之
    犯罪後態度等一切情狀，量處如主文所示之刑，並諭知易科
    罰金之折算標準，以資儆懲。又被告本件犯罪在民國九十六
    年四月二十四日以前，復無中華民國九十六年罪犯減刑條例
    所列不予減刑之情形，應依同條例第二條第一項第三款之規
    定，就所受宣示之有期徒刑減其刑期二分之一。至減刑後易
    科罰金之折算標準，仍應依原宣示之折算標準而無庸另定，
    併此敘明。
  (三)如附表所示偽造之署押，應依刑法第二百十九條第一項之規
    定併為宣告沒收。
據上論斷，應依刑事訴訟法第二百七十三條之一第一項、第二百
九十九條第一項前段，刑法第二百十六條、第二百十條、第四十
一條第一項前段、第二百十九條第一項，中華民國九十六年罪犯
減刑條例第二條第一項第三款、第七條第一項、第二項，判決如
主文。
本案經檢察官曾文鐘到庭執行職務。
中　　華　　民　　國　　96　　年　　 8　　月　　17　　日
                  刑事第十一庭  法　官  楊博欽
以上正本證明與原本無異
如不服本判決應於送達後十日內向本院提出上訴狀
                                書記官　李慈容
中　　華　　民　　國　　96　　年　　 8　　月　　17　　日
附錄本案論罪科刑法條全文：
中華民國刑法第二百一十六條：
  行使第二百十條至第二百十五條之文書者，依偽造、變造文書
  或登載不實事項或使登載不實事項之規定處斷。
中華民國刑法第二百十條：
  偽造、變造私文書，足以生損害於公眾或他人者，處五年以下
  有期徒刑。
┌──┬───────┬───────────────┐
│編號│偽造署押之所在│偽    造    之    署    押    │
├──┼───────┼───────────────┤
│ 一 │舉發通知單收受│「乙○○」之簽名乙枚          │
│    │通知者欄      │                              │
├──┼───────┼───────────────┤
│ 二 │舉發通知單收受│「乙○○」之簽名乙枚          │
│    │通知者欄      │                              │
├──┼───────┼───────────────┤
│ 三 │警詢筆錄      │「乙○○」之簽名九枚與指印十二│
│    │              │枚                            │
├──┼───────┼───────────────┤
│ 四 │逮捕通知書    │「乙○○」之簽名乙枚與指印乙枚│
├──┼───────┼───────────────┤
│ 五 │偵辦刑案權利告│「乙○○」之簽名乙枚與指印乙枚│
│    │知書          │                              │
├──┼───────┼───────────────┤
│ 六 │道路交通事故調│「乙○○」之簽名乙枚與指印乙枚│
│    │查報告表      │                              │
├──┼───────┼───────────────┤
│ 七 │道路交通事故現│「乙○○」之簽名乙枚與指印乙枚│
│    │場圖          │                              │
├──┼───────┼───────────────┤
│ 八 │酒精測定紀錄表│「乙○○」之簽名乙枚與指印乙枚│
├──┼───────┼───────────────┤
│ 九 │酒精測定紀錄表│「乙○○」之簽名乙枚與指印乙枚│
├──┼───────┼───────────────┤
│ 十 │酒精測定紀錄表│「乙○○」之簽名乙枚與指印乙枚│
├──┼───────┼───────────────┤
│十一│生理平衡檢測表│「乙○○」之簽名乙枚與指印乙枚│
├──┼───────┼───────────────┤
│十二│口卡片        │「乙○○」之簽名二枚與指印二枚│
├──┼───────┼───────────────┤
│十三│口卡片        │「乙○○」之簽名乙枚與指印乙枚│
└──┴───────┴───────────────┘
